【裁判字號】    99,上易,1367
【裁判日期】    990714
【裁判案由】    妨害自由等
【裁判全文】
臺灣高等法院刑事判決                99年度上易字第1367號
上 訴 人
即 被 告  丁○○  59歲（民國40年6月1日生）
上列上訴人因恐嚇等案件，不服臺灣宜蘭地方法院98年度易字第
569號，中華民國99年4月30日第一審判決（起訴案號：臺灣宜蘭
地方法院檢察署98年度偵字第4443號），提起上訴，本院判決如
下：
    主  文
上訴駁回。
    理  由
一、不服地方法院之第一審判決而上訴者，應提出上訴書狀，向
    管轄第二審之高等法院為之。上訴書狀應敘述具體理由，刑
    事訴訟法第361條第1項、第2項定有明文。所謂「應敘述具
    體理由」，係指須就不服之判決為具體之指摘而言。提起第
    二審上訴之目的，既在於請求第二審法院撤銷、變更原判決
    ，故所稱具體理由，係指須就不服之判決為具體之指摘而言
    ，如僅泛稱原判決認事用法不當或採證違法、判決不公，或
    就原判決已詳予說明論斷之事項，徒憑己意，泛言爭執等，
    則非具體理由。本件原判決認定：被告丁○○基於意圖散布
    於眾而妨害他人名譽及恐嚇危害安全之犯意，先後於如原判
    決（下同）附表編號一、二所示之時、地，發表如附表所示
    足以詆毀甲○○、丙○○、乙○○名譽及揚言砍死乙○○、
    丙○○全家之言論，已足貶損甲○○、丙○○、乙○○在社
    會上所保有之人格地位名譽，並致使乙○○、丙○○於知悉
    後心生畏懼，足生危害於安全等情。因而依想像競合犯之關
    係，論被告以恐嚇危害安全罪二罪，各處拘役貳拾日。並定
    應執行拘役拾日；及諭知如易科罰金，均以新臺幣壹仟元
    折算壹日。已詳細敘明其所憑之證據及認定之理由。並說明
    ：被告經送請財團法人天主教靈醫會羅東聖母醫院鑑定結果
    ，認：「1.廖男的精神科診斷為『慢性器質性精神病』，以
    『額葉症候群』為其主要症狀表現：衝動控制不良導致言行
    激躁，現實感不佳以致固著主觀，注意力、短期記憶力及判
    斷力均不足，且有感覺協調不良的步態不穩。此器質性腦功
    能損傷亦使廖男呈現出『初老期失智』狀態，目前其整體智
    能落於臨界至輕度智能不足的水準。其辨識而行為的能力因
    器質性腦功能損傷而有顯著降低。2.廖男的精神障礙為慢性
    病程，行為當時並無急性惡化的徵兆，其兩次行為的精神狀
    態均在此慢性病程中，其辨識而行為的能力均應視為不足。
    」，有該院99年3月10日天羅聖民字第0194號函附精神鑑定
    報告1份附卷可稽。是被告於行為當時，確實已因器質性腦
    功能損傷，致依其辨識而行為之能力，有顯著降低之情形，
    均應依刑法第19條第2項減輕其刑之理由。經核認事用法及
    量刑均無不合。
二、被告上訴意旨略稱：被告經財團法人天主教靈醫會羅東聖母
    醫院鑑定結果所謂其辨識而行為之能力均應視為不足，是否
    即因不足而不能辨識其行為違法，或已達欠缺其辨識而行為
    之能力，致有刑法第19條第1項之適用，非無疑義云云。係
    就原判決已說明理由，而認應適用刑法第19條第2項減輕其
    刑之事項，再為爭執，然並未具體指明原判決有何認事、用
    法等足以影響判決本旨之違法或不當情形，自不合於首揭提
    起第二審上訴，上訴書狀應敘述具體理由之規定。其上訴顯
    屬違背法律上之程式，爰不經言詞辯論，駁回其上訴。
據上論斷，應依刑事訴訟法第367條前段、第372條，判決如主文
。
中    華    民    國    99    年    7    月     14    日
                  刑事第十二庭審判長法  官  蔡永昌
                                    法  官  吳啟民
                                    法  官  蔡國在
以上正本證明與原本無異。
不得上訴。
                                    書記官  顧哲瑜
中    華    民    國    99    年    7    月     15    日

司法院資訊處製作；財團法人民間司法改革基金會備份。
